Inventaris van het archief van S.C. Nederburgh [levensjaren 1762-1811], 1606-1809 en van de familie Nederburgh, 1458-1965
Nationaal Archief, Den Haag
- FAMILIE NEDERBURGH, V
  - GENEALOGICA
    - DE RASIÈRE/SCHELTUS
      - Verhalen over de familie Scheltus., z.j.; 600; 1 omslag
        Fragmenten
      - Genealogische aantekeningen over de familie Scheltus, z.j.; 601; 1 omslag
    - VAN OLDEN
      - Genealogische aantekeningen over de familie Van Olden, 1803-1844, z.j.; 602; 1 omslag
    - GEVERS
      - Genealogische aantekenningen over de familie Gevers, z.j.; 603; 3 stukken
    - THEBEN TERVILE
      - Genealogische aantekeningen over de families Theben en Tervile; met een begeleidend schrijven van W. Willinck aan Cornelis Bastiaan Nederburgh, d.d. 3 augustus 1908, z.j.; 604; 3 stukken
    - TER BRUGGEN
      - "Relaes rakende de familie Ter Bruggen", 1712; 605; 1 deel
      - Stamboom van de familie Ter bruggen 1458-ca.1640, z.j.; 606; 1 stuk
  - NEDERBURGH
    - HARMEN BASTIAENSZ. NEDERBURGH 1670-1738, 1
      Gehuwd met CHRISTINA BENS 1669-1731
      - AMBTELIJKE LOOPBAAN
        - Akte van aanstelling van Herman Bastiaensz Nederburgh tot schout van 's-Heeraartsbergen en Bergambacht door Jacob Pieter en Simon de Cupre, heren van Ammers, 's-Heeraartsbergen en Bergambacht, 1697 augustus 17; 607; 1 stuk
      - PERSOONLIJK LEVEN
        - Schuldbekentenis van Jan Ariense en Merichje Huyberts voor ƒ500.-- aan Jacobus Casteleyn, predikant te Gouda gecasseerd 1682 december 17, 7 december 1681; 608; 1 charter
          charter
        - Akte van scheiding van landbezit tussen H. Nederburgh, schout van Bergambacht, gehuwd met Christina Bens, en Jan Janse Smit, halfbroer van Chr. Bens, waarbij door loting de porties worden toegewezen, 1698 mmart 15; 609; 1 stuk
        - Stukken betreffende de nalatenschap van Nannen Sijbrants, 1709; 610; 1 omslag
          Nannen Sijbrants is de broer van Bastiaan Sijbrants, de vader van Harmen Bastiaensz. Nederburgh
        - Stukken betreffende de nalatenschap van Otto Brants Swalmius, in leven predikant te Amsterdam, 1710-1720; 611; 1 omslag
          Zie ook no. 1537
        - Brief van W. van der Wayfort aan Herman Nederburgh te Bergambacht, 1711 oktober 20; 612; 1 stuk
        - Onderhandse akte van boedelscheiding tussen Harmen Nederburgh, gehuwd met Christina Bens, en Jan Smit betreffende de nalatenschap van Arnoldus Brants, in leven predikant te Oudewater, 1720 december 3; 613; 1 stuk
          Zie ook no. 1538
        - Testament van Herman Nederburgh, schout van Bergambacht, gepasseerd te Schoonhoven. Afschrift, 1733 februari 24; 614; 1 stuk
    - BASTIAEN HARMENSZ. NEDERBURGH. 1698-1790, 2
      Gehuwd met 1. Maria Scheltus 1689-1723
      2. Johanna Jacoba Schull 1697-1726
      3. Cornelia Sophia Smits -1779
      - AMBTELIJKE LOOPBAAN
        - Akte van admissie als notaris voor Bastiaen Nederburgh verleend door het Hof van Holland; met een afschrift van Cornelis Bastiaan Nederburgh, 1719 september 29; 615; 1 charter, 1 stuk
        - Akte van aanstelling door de Staten-Generaal voor Bastiaen Nederburgh, procureur bij de Raad van State en de Raad van Brabant, tot procureur bij de Staten-Generaal als opvolger van Cornelis van Manen, 1743 januari 12; 616; 1 charter
        - Akte van aanstelling door de Hoge Krijgsraad voor Bastiaen Nederburgh, procureur bij de Raad van State, tot procureur bij de Hoge Krijgsraad, 1748 januari 25; 617; 1 stuk
          Met aantekening van beëdiging op 26 januari 1748
        - Akte van transport van een obligatie van Willem Smits Adamsz., kapitein van de burgerij te 's-Gravenhage, door de erfgenamen van dr. Adam Schull, in leven schepen en raad van de stad Nijmegen, en zijn echtgenote Sara Jacomina Smits, opgemaakt door Bastiaen Nederburgh en W. van Ellinckhuysen. Concept, 1752 oktober; 618; 1 stuk
      - PERSOONLIJK LEVEN
        - Notariële akte van huwelijkse voorwaarden van Bastiaen Nederburgh en Maria Scheltus, weduwe van Jacobus van der Horst. Autentiek afschrift en afschrift door Scheltus van Kampferbeke, 1722 januari 3; 619; 2 stukken
        - Gedichten ter gelegenheid van het huwelijk van Bastiaen Nederburgh en Johanna Jacoba Schull, 1726 januari 29; 620; 1 omslag
        - Testament van Bastiaen Nederburgh en Johanna Jacoba Schull, 's-Gravenhage. Autentiek afschrift, 1726 oktober 18; 621; 1 stuk
        - Lijst van personen die verwittigd moeten worden van de geboorte van (Herman Nederburgh); met genealogische aantekeningen van Scheltus van Kampferbeke. 1 origineel, 1 afschrift, 1726 december 3; 622; 2 stukken
        - Lijst van personen die uitgenodigd worden voor de begrafenis van Jacoba Schull, echtgenote van Bastiaen Nederburgh, met afschrift van Scheltus van Kampferbeke, 1726; 623; 2 stukken
        - Testament van Bastiaen Nederburgh en Sophia Cornelia Smits, 's-Gravenhage. Afschrift van de hand van Scheltus van Kampferbeke., 1738 september 2; 624; 1 stuk
          Het origineel zou volgens aantekeningen berusten bij de nazaten van Sebastiaan Cornelis Nederburgh, maar is daar niet aangetroffen
        - Lijsten van goederen door Sebastiaen Nederburgh en Sophia Cornelia Smits ten huwelijk ingebracht en in die tijd verworven. Concept en origineel, 1742, 1755; 625; 2 stukken
        - Stukken betreffende de begrafenis van Sophia Cornelia Smits, overleden 23 januari 1779; met aantekeningen van Scheltus van Kampferbeke, 1779 januari 28, 29; 626; 1 omslag
        - Brieven van Jan van Leeuwen aan zijn neef Bastiaen Nederburgh over een financiële zaak; met bijlagen, 1746 juni 27 en 1776 juni 29; 627; 3 stukken
        - Brief van S.J. Wijting aan Bastiaen Nederburgh over een geldzaak, Röepeling, 1784 juli 26; 628; 1 stuk
    - HERMAN NEDERBURGH 1726-1802, 3
      Gehuwd met Dina Adriana Spruyt 1739-1788
      Rechtenstudie te Utrecht, vervolgens advocaat en pensionaris van de stad Rotterdam
      - AMBTELIJKE LOOPBAAN
        - Advocaat, I
          - Akte van aanstelling door de Landsvergadering van de Baronie ven Breda voor Herman Nederburgh, advocaat te 's-Gravenhage, tot ordinaris advocaat voor de Baronie; met begeleidend schrijven van W. Persijn, 1755 november 26; 629; 2 stukken
          - Extract-resolutie van de Staten-Generaal betreffende de aanstelling van Herman Nederburgh tot landsadvocaat als opvolger van F. van Breugel, 1763 augustus 1; 630; 1 stuk
            In het stuk is sprake van H. van Nederburgh
          - Extrakt-resolutie van de magistraat van de stad Heusden betreffende de aanstelling van Herman Nederburgh, advocaat voor de respectievelijke Hoven van Justitie in Holland, tot advocaat van de stad wegens de afwezigheid van Johan Anthony Chais, 1763 oktober 21; 631; 1 stuk
          - Brief van de vroedschap van Woerden aan Herman Nederburgh, landsadvocaat, meldende zijn benoeming tot advocaat van de stad als opvolger van F. van Limburch, 1765 december 4; 632; 1 stuk
          - Memorie van Bartholomeus Ferdinandus van Goch te Amsterdam in zake zijn beroep bij de Hoge Raad tegen Willem Gerrit Dedel Salomonsz, hoofdofficier der stad Amsterdam; met aantekeningen van Herman Nederburgh, 177(7); 633; 2 stukken
            Dictum 8 juli 1777
          - Memorie ingediend bij de Hoge Raad uit naam van de Bewindhebbers van de Verenigde Oost-Indische Compagnie tegen Johannes Hazelkamp, voormalig secretaris van Politie en kassier in dienst van de Compagnie te Negapatnam, 1777 of 1778; 634; 1 stuk
            J. Hazelkamp bleek bij kascontrole in 1765 een groot tekort te hebben. Opgezonden naar Batavia wint hij zijn proces (15 juli 1768). Hij werd weer als employee aangenomen (9 augustus 1768) en repatrieerde in december van dat jaar naar Nederland. Daar spande hij een proces aan tegen de VOC om gelden die hem nog toekwamen op te eisen. Op 26 juli 1780 volgde een voor hem stige uitspraak
            Zie o.a. VOC 4892
        - Pensionaris van Rotterdam, II
          - Stukken betreffende de benoeming van Herman Nederburgh tot pensionaris van de stad Rotterdam, 1768-1769; 635; 1 omslag
          - Brief van ...ck aan Herman Nederburgh met het verzoek om David Johan van der Frappen aan te bevelen als praeceptor aan de eerste school te Rotterdam, Leiden, 1771 december 20; 636; 1 stuk
            De pensionaris was curator van de Latijnse school.
          - Extrakt-resoluties van de Staten van Holland en West-Friesland over de aanbouw van 12 fregatten. Gedrukt, 1784 januari 9-30; 637; 1 katern
            Met aantekeningen van het verloop van de zaak tot 26 februari 1784
          - Extrakt-resoluties van de Staten van Holland en West-Friesland over de kosten en de verdeling van de equipage over de laatste acht maanden van 1784. Gedrukt, 1784 januari 9-30; 638; 1 katern
          - Brief van Herman Nederburgh aan ... van Amsterdam over een mogelijke benoeming tot raadsheer in de Hoge Raad. Concept, 1787 december 15; 639; 1 stuk
          - Stukken over de beëindiging van het pesionarisschap van Rotterdam, 1788 januari-februari; 640; 2 stukken
          - Privilege voor de magistraat van Rotterdam om op te treden tegen losbandigen. Afschrift, 1507 september 1; 641; 1 stuk
            Het origineel bevindt zich in het oud-archief van de gemeente Rotterdam no. 1214
      - PERSOONLIJK LEVEN
        - Algemeen, I
          - Gedichten ter gelegenheid van het huwelijk van Hendrik van Waert met Elisabeth Boot; de zilveren bruiloft van E.F. Schimmelpenningh en ... Du Fry; het huwelijk van J. van der Pot met G. Onderwater en ter gedachtenis van L. van Neck. gedrukt, 1741-1753; 642; 1 omslag
          - "Disputatio juridica inauguralis qua ostenditur fideicommissa esse favorabilia, eaque extendi posse" gehouden te Utrecht door Herman Nederburgh. gedrukt, 1748 oktober 14; 643; 1 katern
          - Brieven van P. Smits, J.B. Gansneb genaemt Tengnagel. A.C. Verspijck en C.J. van Holten van Oud Haerlem, 1767-1774; 644; 1 omslag
          - Benoeming van Herman Nederburgh tot honorair lid van het genootschap "Studium Scientiarum Genetrix", met een uitnodiging tot het bijwonen van een vergadering, 1778; 645; 2 stukken
          - Brief van Herman Nederburgh aan ... Emans te Delft bij de geboorte van diens dochter, Rotterdam, 1779 juli 18; 646; 1 stuk
          - Koopmans kantooralmanak voor 1790 met aantekeningen van Herman Nederburgh, 647; 1 deel
          - Bericht van overlijden van Bastiaen Nederburgh. Gedrukt, 1790 april 27; 648; 2 stukken
          - Kennisgevingen van geboorte, huwelijk en overlijden., 1793-1799; 649; 1 omslag
          - Berichten over het niet en wel bevorderen van Hendrick Govaert Isaac Nederburgh van respectievelijk de vierde naar de derde en de derde naar de tweede klas van de Leidse school, 1795, 1796; 650; 2 stukken
          - Brief aan de zaakwaarnemers van Herman Adriaan Nederburgh te Batavia met verzoek een brief door te sturen, Leiden, 1798 september 6; 651; 1 stuk
          - Brief van P. van der Meulen, Amsterdam, 1798 december 31; 652; 1 stuk
          - Uittreksel uit het begraafregister van de Kloosterkerk te 's-Gravenhage betreffende Herman Nederburgh. Afschrift, 1810 april 3; 653; 1 stuk
        - Stukken afkomstig van of betreffende Sebastiaan Cornelis Nederburgh, II
          - Brief van Sebastiaan Cornelis Nederburgh aan zijn vader over familieaangelegenheden; met bijlagen, 1780-1790; 654; 1 omslag
          - Brieven van Sebastiaan Cornelis Nederburgh aan zijn vader en moeder te Rotterdam, voornamelijk betreffende zijn sollicitatie naar het ambt van tweede advocaat van de VOC, met een bijlage, 1786 oktober 10 - 1787 januari 22; 655; 1 omslag
          - Brief van I. da Costa Athias aan D.A. Meerman van der Goes, pensionaris van Amsterdam, over de aankoop van een aandeel in de VOC, Amsterdam, 1786 oktober 5; 656; 1 stuk
          - Brieven van P. van der Meulen, D.A. Meerman van der Goes, A. van der Willigen, I. Boon van Ostade, I. Nolthenius, F.F. de Gijselaer en H. van Teylingen aan Herman Nederburgh in verband met de sollicitatie van Sebastiaan Cornelis Nederburgh naar het ambt van tweede advocaat der VOC, 1786 oktober 20 - 1787 januari 13; 657; 1 omslag
          - Brief van Bastiaen Nederburgh aan zijn zoon Herman bij de benoeming van Sebastiaan Cornelis Nederburgh tot tweede advocaat van de V.O.C., 's-Gravenhage, 1787 januari 16; 658; 1 stuk
          - Brief van Herman Nederburgh aan zijn zoon Sebastiaan Cornelis. Afschrift, 1791 april 19; 659; 1 stuk
          - Lijsten van ingekomen brieven van Sebastiaan Cornelis Nederburgh en van Elisabeth Geertruy Nederburgh-Scheltus, met korte inhoudsopgave, 1791 december 3 - 1802 mei 20; 660; 1 deel, 1 omslag
          - Registers van correspondentie van Herman Nederburgh met zijn zoon Sebastiaan Cornelis, zijn schoondochter Elisabeth Geertruy en enkele anderen, 1791 december 3 - 1800 juni 27; 661-662; 3 katernen, 1 deel
            - 1791 december 17 - 1793 oktober 13, 661; 2 katernen
              "Missiveboek numº.1"
            - 1794 - 1800, 662; 1 katern, 1 deel
              "Missiveboek numº. 2"
          - "Pro Memoria" opgesteld door Sebastiaan Cornelis Nederburgh, Batavia, 1798 december 31; 663; 1 band
            Dit was een bijlage bij een brief van dezelfde datum
          - Extrakt-resolutie van het Committé tot de Oost-Indische Handel en Bezittingen d.d. 5 februari 1798 en verzoekschrift van Elisabeth Geertruy Scheltus ingediend bij dit Committé. Fragment afschrift, 664; 1 stuk
          - Notariële akte, waarbij Samuel Volans, kapitein en James Tatem, supercarga van het Amerikaanse schip William Penn verklaren, dat zij niet benaderd zijn om Sebastiaan Cornelis Nederburgh of enige andere personen clandestien het land uit te voeren; met een authentiek afschrift, Batavia, 1799 april 26; 665; 1 verbroken lias, 1 stuk
            Bijlage bij een brief aan Herman Nederburgh d.d. 1 mei 1799
          - Aantekeningen over de carrière van Sebastiaan Cornelis Nederburgh, na 1800; 666; 1 stuk
        - Financiën en nalatenschappen, III
          - Brief van C. de Mol, secretaris van Hilversum, ter bevestiging van de ontvangst van ƒ 550.-- voor te betalen collaterale rechten over de nalatenschap van Isaac Schull, in leven predikant te Hilversum, 1760 april 29; 667; 1 stuk
          - Stukken betreffende de afwikkeling van de nalatenschap van Geertruyd Schull weduwe van Pieter van der Burgh, overleden 8 juli 1764, 1764 juli - december; 668; 1 omslag
            Zie ook onder Geertruyd Schull
          - Brief van Hendrick Spille aan Herman Nederburgh over een graf te Hiversum, Amsterdam, 1777 oktober 16; 669; 1 suk
            Hendrick Spille was een aangetrouwde neef van Herman Nederburgh
          - Aantekeningen betreffende de heffingen van 1801; met kwitanties en een lijst van belastingen ingevoerd in de periode 1795-1800, 670; 1 omslag
        - Aantekeningen van Herman Nederburgh, IV
          - Aantekeningen over de opheffing van de VOC, z.j.; 671; 1 omslag
          - Aantekeningen bij D. van Hogendorp's "Stukken raakende den tegenwoordigen toestand der Bataafsche Bezittingen in Oost-Indië en den handel op dezelve", z.j.; 672; 1 stuk
          - Register "II" met allerhande aantekeningen uit literatuur, z.j.; 673; 1 deel
            Gezien de opmerking aan het einde moet er nog een deel III geweest zijn.
    - DINA ADRIANA SPRUYT, 3A
      - Stukken betreffende de verdeling van de nalatenschap van Jacob Spruyt, 1775, 1776; 674; 2 stukken
      - Akten van poorterschap van de stad Amsterdam voor H. Brouwer en J.G. van der Meulen. gedrukt, 1764 en 1797; 675; 2 charters
        J.G. van der Meulen is de zoon van Pieter en Magaretha Cornelia Spruyt
      - Aantekeningen van Adriaen Spruyt betreffende de familie. Afschrift, z.j.; 676; 1 stuk
    - SEBASTIAAN CORNELIS NEDERBURGH 1762 - 1811, 4
      Gehuwd met Elisabeth Geertruy Scheltus
      - CORRESPONDENTIE
        In de correspondentie zijn brieven van en aan Nederburgh opgenomen, zonder onderscheid te maken tussen ambtelijke en persoonlijke briefwisseling. De ambtelijke brieven zijn dikwijls van vertrouwelijke aard of behandelen vele zaken. Alleen wanneer de inhoud heel duidelijk gebonden is aan de uitoefening van een bepaalde functie zijn de brieven onder dat hoofd te vinden.
        - Uitgaande brieven, I
          - Kennisgeving door S.C. Nederburgh van de geboorte van een dochter aan A. Martini te 's-Hertogenbosch. gedrukt, 1791 augustus 10; 677; 1 stuk
          - Registers van uitgaande brieven van Sebastiaan Cornelis Nederburgh aan officiële personen, vrienden en familie; met indices op de geadresseerden, 1791-1802; 678-682; 5 delen
            - 1791 november 9 - 1795 januari 20, 678
              De met een kruis gemerkte brieven komen ook voor in no. 683
              Met aantekeningen van de hand van Cornelis Bastiaan Nederburgh.
            - 1795 januari 19 - december 31, 679; 1 deel
            - 1796 februari 19 - 1798 april 3, 680; 1 deel
            - 1798 juni 5 - 1801 maart 2, 681; 1 deel
              Hierin een lijst met korte inhoud van de brieven tot p. 32 van de hand van Cornelis Bastiaan Nederburgh.
            - 1801 maart 2 - 1802 augustus 15, 682; 1 deel
              Index ontbreekt
              Geadresseerden alleen in Indië en aan de Kaap
          - Register van brieven gericht aan officiële personen, vrienden en familieleden, 1793 november 18 - 1800 juli 24; 683; 1 deel
            Sommige brieven zijn ook te vinden in nrs. 678-681 en zijn gemerkt met een kruis.
            Gedeeltelijk gepagineerd met daarop een index
          - Brieven aan C.H. Beynon te Bantam en P.G. van Overstraten te Smarang, Batavia. Minuten, 1796 oktober 14 en 16; 684; 1 stuk
          - Rapport over het gedrag en de houding van S. H. Frijkenius. Concept, z.j.; 685; 1 stuk
          - Aan H. van Heezel te 's-Gravenhage uit Lissabon, de Kaapkolonie en het huis Laanhof buiten Batavia, 1792-1794; 686; 1 omslag
          - Aan Dirk van Hogendorp te Surabaya over een mogelijk vacant komen van het gouverneurschap van Java Batavia. Afschrift, 1795 maart 17; 687; 1 stuk
          - Aan Koning Lodewijk Napoleon. 2 concepten., z.j.; 688; 3 stukken
          - Aan J.A. Midelkoop, P.G. van Overstraten en S.H. Frijkenius, Batavia. Afschriften, 1796 september - november; 689; 1 stuk
          - Aan een broeder, Batavia, 1798 december 11; 690; 1 stuk
          - Aan W.S. Rijneveld en L.P. Cloete, beiden aan de Kaap, Kaap de Goede Hoop. Afschrift, 1799 december; 691; 1 stuk
          - Aan J. Scheltus, notaris te Leiden, bij de geboorte van diens zoon, Vredelust. Afschrift, 1808 oktober 24; 692; 1 stuk
          - Aan Laurens Pieter van de Spiegel, raadpensionaris van Holland, Batavia. Afschrift, 1794 november 30; 693; 1 stuk
          - Aan stadhouder Willem V, Batavia. Afschrift en concept, 1794 februari 13; 694; 1 omslag
          - Aan N.N. over het verkrijgen van betrekkingen voor anderen. Afschriften, 1802 april 7 en juli 2; 695; 2 stukken
        - Ingekomen brieven, II
          De brieven die gebundeld zijn geweest dragen pagina nummers; brieven, die door Sebastiaan Cornelis Nederburgh apart gehouden zijn, zijn ongenummerd. Wanneer en door wie de banden met brieven verbroken zijn is niet duidelijk. Mogelijk is dit het werk van J. de Fremery, die ook een voorlopige ordening in de collectie heeft aangebracht.
          - Van W.A. Alting, gouverneur-generaal, 1797 en z.j.; 696; 3 stukken
            Ongepagineerd en p. 177-122
          - Van J.G. van Angelbeek, Koetsjien, 1792 mei 12 - 1793 april 30; 697; 2 stukken
          - Van J.M. Baljé, lid van het college van schepenen, met een klacht over de behandeling van een moordzaak door A.C. Mom, president-schepen. Batavia, 1795 januari 13; 698; 1 stuk
          - Van H.P. Bangeman, 1795 december 28 - 1796 oktober 21; 699; 2 stukken
            p. 438-443; 591-594
          - Van ... Barends, Batavia, (1797) november; 700; 1 stuk
          - van ... Barizi, Semarang, 1797 april 12, mei 25; 701; 2 stukken
            p. 758-761; 766-769
          - van A.C. Senn van Basel, koopman en pakhuismeester te Semarang, Japara, 1794 december 29; 702; 1 stuk
            p. 336-339
          - Van S.M. Senn van Basel - Janke meldende het overlijden van haar man. Batavia, 1797 januari 25; 703; 1 stuk
            p. 688-691
          - Van C. Benteling, Bantam, 1794 december 30; 704; 1 stuk
            p. 340-343
          - Van E.F. van Berckel, assistent, Surabaya, 1795 april 2; 705; 1 stuk
            p. 375-378
          - Van S.L.D. Bertz, Purmerend, 1795 januari 1; 706; 1 stuk
            p. 344-347
          - Van W. Beth, gouverneur van Makassar, 1796 maart 10 - 1797 juni 6; 707; 1 omslag
            p. 444-447; 730-741; 778-781.
            Aan de brief van 19 maart 1797 ontbreekt het begin
          - Van C.H. Beynon, commandant in Bantam, waarin de koning van Bantam eigenhandig zijn dankbaarheid uit voor de bejegening van Nederburgh, gedurende diens ambtsperiode, Bantam, ..oktober 3; 708; 1 stuk
            Met Arabische tekst
            Met zegel
          - Van C. Bie, Frederiksnagore, 1796 september 1; 709; 1 stuk
            p. 543-546
            Beschadigd
          - Van W. Bloem, Banjermassin, Tatas, 1797 juni 5; 710; 1 stuk
            p. 774-777
          - Informatie voor F. van Boeckholtz, met zijn commentaar. Afschrift, z.j.; 711; 1 katern
            p. 523-542
          - Van F. van Boeckholtz, Semarang, met als bijlagen:; 1796 oktober 8 - 1797 december 23; 712; 1 pak
            D. van Hogendorp, "Aanmerkingen over de overgave van Banda aan de Engelschen..."(p.559-566)
            F. van Boeckholtz: "Replique op de aanmerking van de Heer Hogendorp over de overgave van Banda" (p. 567-590) "Generale calculatie vertooning hoeveel ponden koffie, suyker, kakao en indigo door Holland, Frankrijk en Engeland jaarlijks uyt hunne colonie na Europa worden overgescheept".
            p. 547-550; 595-638; 639-787; 692-695; 700-707; 716-719; 754-757; 762-765; 770-773; 912-915
            Aan de brief van 23 februari 1797 ontbreekt het eerste deel
          - Van F. van Boeckholtz met verzoek om in Nederland enkele brieven te laten bezorgen; met notarieel afschrift van een attestatie van goed gedrag van G.G. P.G. van Overstraten, Batavia, 10 oktober 1799; 713; 1 omslag
          - Request van F. van Boeckholtz ingediend bij het Committé tot de Aziatische Handel en Bezittingen der Bataafsche republiek te Amsterdam om zijn optreden op Banda gunstig te beoordelen; met een attestatie van goed gedrag van G.G. P.G. van Overstraten, Batavia, 1799 oktober 10; 714; 1 omslag
          - Van ... Bonnevie ter aanbiedeing van wijn, 1797 februari 8; 715; 1 stuk
            p. 696-699
          - Van Jean Bourgoigne, Tranquebar, 1797 april 22; 716; 1 stuk
          - Van A.E. van Braam Houckgeest, opperhoofd te Canton, 1790 november 30 - 1797 maart 1; 717; 1 omslag
            p. 395-398; 720-723; 401-404; 417-419; 425-427
          - Van J.M. Bronckhorst, Sumanap, 1796 oktober 12; 718; 1 stuk
            p.551-554
          - Van J. Budach, gouverneur van Ternate, 1795 mei 20; 719; 1 stuk
          - Van N. Engelhardt; met bijlagen, 1798 juli 18-1807 november 24; 720
            De brieven van 1798-1799 zijn gepagineerd 465-472; 473-480; 485-492; 493-496; 518-520; 525-528; 553-556; 569-572
          - Van P. Engelhardt, 1798 juli 4 - september 22; 721; 1 omslag
            p. 461-464; 481-484; 497-500
          - Van A. Faure, geheimschrijver van Frijkenius, meldende het overlijden van zijn chef, 1797 juni 5; 722; 1 stuk
            p. 1329-1331
          - Van J.J. van Ferny, betreffende interne VOC zaken, 's-Gravenhage, 1792 juni 22; 723; 1 stuk
            p. 631-633
          - VAn G.C. Fetmenger, raad extra-ordinaris van de Raad van Indië, met een brief van C.L.Eilbracht te Paleakatte, d.d. 1798 februari 6 (1337-1347), Batavia, 1798 april 25 - augustus 15; 724; 1 omslag
            p. 1369-1371; 1393-1395; 1403-1413; 1455-1457